【裁判字號】    97,易,214
【裁判日期】    970229
【裁判案由】    竊佔
【裁判全文】
臺灣高雄地方法院刑事判決               97年度易字第214號
公  訴  人  臺灣高雄地方法院檢察署檢察官
被      告  甲○○
被      告  丙○○
被      告  乙○○○
上列被告因竊佔案件，經檢察官提起公訴（96年度偵字第32787
號），嗣因被告就被訴事實為有罪之陳述，經本院合議庭裁定由
受命法官獨任依簡式審判程序審理，判決如下：
    主  文
甲○○結夥三人以上意圖為自己不法之利益，而竊佔他人之不動
產，處有期徒刑陸月，如易科罰金，以新臺幣壹仟元折算壹日。
緩刑參年，應向臺灣高雄地方法院檢察署指定之公益團體、地方
自治團體或社區提供肆拾小時之假日義務勞務，並應接受拾陸小
時之法治教育。緩刑期間付保護管束。
丙○○結夥三人以上意圖為自己不法之利益，而竊佔他人之不動
產，處有期徒刑陸月，如易科罰金，以新臺幣壹仟元折算壹日。
緩刑參年，應向臺灣高雄地方法院檢察署指定之公益團體、地方
自治團體或社區提供肆拾小時之假日義務勞務，並應接受拾陸小
時之法治教育。緩刑期間付保護管束。
乙○○○結夥三人以上意圖為自己不法之利益，而竊佔他人之不
動產，處有期徒刑陸月，如易科罰金，以新臺幣壹仟元折算壹日
。緩刑參年，應向臺灣高雄地方法院檢察署指定之公益團體、地
方自治團體或社區提供肆拾小時之假日義務勞務，並應接受拾陸
小時之法治教育。緩刑期間付保護管束。
    事  實
一、甲○○、丙○○、乙○○○等3 人結夥意圖為自己不法利益
    ，基於竊佔他人土地之犯意聯絡，明知高雄市○○區○○街
    公有停車場，為高雄市政府所管領之公有地，竟意圖為自己
    不法利益之犯意聯絡，未經高雄市政府允准，於民國96 年4
    月間起至同年10月27日止，接續多次竊佔該停車場，以向停
    放於該停車場之遊覽車收取每輛新臺幣（下同）300 元之停
    車費用，每日獲利約3000元。
二、案經高雄市警察局鹽埕分局報請臺灣高雄地方法院檢察署檢
    察官偵查起訴。
    理  由
一、本件被告甲○○、丙○○、乙○○○所犯均係死刑、無期徒
    刑、最輕本刑為3 年以上有期徒刑以外之罪，其於準備程序
    中就被訴事實為有罪之陳述，經法官告知簡式審判程序之旨
    ，並聽取公訴人及被告之意見後，本院合議庭認宜進行簡式
    審判程序，依刑事訴訟法第273 條之1 合議裁定由受命法官
    獨任進行簡式審判程序。又本件卷內之物證、書證等證據，
    依同法第273 條之2 規定，不受第159 條第1 項關於傳聞法
    則規定之限制，依法均有證據能力，合先敘明。
二、上揭事實，業據被告甲○○、丙○○、乙○○○均於本院審
    理時坦承不諱，且與證人即高雄市政府停車管理中心主任吳
    大川於警詢、偵訊時及證人即遊覽車司機劉嘉蒼、賴國清於
    警詢之證述互核相符，並有蒐證照片16張、停車費用收據2
    紙附卷可佐，足認被告之自白與事實相符，應堪採信。從而
    ，本件事證明確，被告等3人犯行均洵堪認定。
三、又本件被告甲○○、丙○○、乙○○○等3 人基於竊佔他人
    土地之犯意聯絡，而在場參與分擔實施本件犯行，自屬刑法
    第321 條第4 款所稱之結夥3 人以上。故核被告甲○○、丙○○、乙○○○所為，均係犯刑法第321 條第1 項第4 款之
    結夥三人以上竊佔罪。起訴書雖認被告甲○○、丙○○、乙○○○人均係犯刑法第320 條第2 項之竊佔罪，然被告甲○○、丙○○、乙○○○就竊佔犯行，均係業已參與分擔實施
    ，非單純之共同正犯，應論以結夥三人以上竊佔罪，起訴法
    條容有未洽，應予變更。又被告甲○○、丙○○、乙○○○
    間，有犯意聯絡與行為分擔，為共同正犯。另被告甲○○、
    丙○○、乙○○○於上揭期間，陸續多次竊佔上開公有停車
    場，以向停放於該停車場之遊覽車收停車費之行為，係為達
    竊佔同一筆土地之目的而為，應認係屬接續犯意之1 行為，
    為實質上1 罪。爰審酌被告甲○○、丙○○、乙○○○等3
    人，不思以正當方式獲取金錢，竟為圖私利，而結夥犯下本
    件犯行，實有不該，惟其犯後坦承犯行，態度尚可，並係因
    年紀較長，謀生不易而犯下本件犯行，且亦無前科，均有臺
    灣高等法院被告前案紀錄表在卷可考，各量處如主文所示之
    刑，並考量其經濟能力，均諭知易科罰金之標準。
四、末查被告甲○○、丙○○、乙○○○係因謀生不易，致罹刑
    章，現已坦承犯行，頗有悔意，且被告等3 人均未曾因故意
    犯罪受有期徒刑以上刑之宣告，業如前述，被告等3 人經此
    刑事追訴、審判之教訓後，當能知所警惕而無再犯之虞，另
    考量為免因短期自由刑之執行，使被告從此被社會加諸「犯
    罪者」之烙印，導致未來行為更加偏差，為使被告有更生自
    新之機會，以貫徹刑事司法感化、教育之特別預防目的，認
    為上開所宣告之刑，以暫不執行為適當，故本院認為所宣告
    之刑，以暫不執行為適當，爰依刑法第74條第1 項第1 款之
    規定，併均宣告緩刑3 年，並各向臺灣高雄地方法院檢察署
    指定之公益團體、地方自治團體或社區提供40小時之義務勞
    務，期能使其於法治教育、義務勞務過程中，學習以自己勞
    力換取財物、尊重他人財產權等社會價值；再酌量被告等3
    人法治觀念未臻成熟，應採取適當之輔導處遇措施，以確實
    輔導改過、避免再犯，乃諭知被告等3 人均應接受16小時之
    法治教育。又因本院依據刑法74條第2 項第5 款、第8 款宣
    示被告等3 人應提供義務勞務及接受法治教育，是併依刑法
    第93條第1 項第2 款之規定，各諭知於緩刑期間付保護管束
    。
據上論斷，應依刑事訴訟法第273 條之1 第1 項、第299 條第1
項前段、第300 條，刑法第28條、第321 條第1 項第4 款、第41
條第1 項前段、第74條第1 項第1 款、第2 項第5 款、第8 款、
第93條第1 項第2 款，刑法施行法第1條之1，判決如主文。
本案經檢察官劉慕珊到庭執行職務。
中    華    民    國    97    年    2     月    29    日
                  刑事第四庭  法  官  王參和
以上正本證明與原本無異。
如不服本判決應於收受本判決後10日內向本院提出上訴書狀，並
應敘述具體理由，如未敘述上訴理由者，應於上訴期間屆滿後20
日內補提理由書狀於本院（均須按他造當事人之人數附繕本）「
切勿逕送上級法院」。
中    華    民    國    97    年    3     月    3     日
                              書記官  陳惠玲
附錄本判決論罪之法條：
中華民國刑法第321條
犯竊盜罪而有左列情形之一者，處 6 月以上、 5 年以下有期徒刑
：
一  於夜間侵入住宅或有人居住之建築物、船艦或隱匿其內而犯之
    者。
二  毀越門扇、牆垣或其他安全設備而犯之者。
三  攜帶兇器而犯之者。
四  結夥三人以上而犯之者。
五  乘火災、水災或其他災害之際而犯之者。
六  在車站或埠頭而犯之者。
前項之未遂犯罰之。


司法院資訊處製作；財團法人民間司法改革基金會備份。
